【裁判字號】    89,訴,2456
【裁判日期】    891113
【裁判案由】    偽造文書
【裁判全文】
臺灣臺中地方法院刑事判決                        八十九年度訴字第二四五六號
    公  訴  人  台灣台中地方法院檢察署檢察官
    被      告  丙○○
右列被告因偽造文書案件，經檢察官提起公訴（八十九年度偵字第一四九九一號），
本院判決如左：
    主  文
丙○○共同連續行偽造私文書，足以生損害於他人，處有期徒刑伍月。民國八十九年
二月十五日行動電話服務申請書上「丁○○」署押壹枚、八十九年二月二十九日行動
電話服務申請書上「甲○○」署押壹枚、八十九年三月三日行動電話服務申請書上「
甲○○」署押壹枚、八十九年三月七日行動電話服務申請書上「甲○○」署押壹枚及
八十九年三月三日行動電話服務申請書上「乙○○」署押壹枚，均沒收。
    事  實
一、丙○○與綽號「紅兵」之不詳姓名年籍人共同基於意圖為自己不法所有之概括犯
    意聯絡，於民國八十九年二月間，丙○○收受「紅兵」所交付丁○○、甲○○之
    身分證及乙○○之駕駛執照後：
（一）於八十九年二月十五日持丁○○之身分證，至台中市○區○○○路一段四二六
      號大臺灣電信公司，佯稱欲辦理臺灣大哥大股份有限公司000000000
      0號行動電話門號，並在申請書上偽造丁○○之簽名，而偽造屬於私文書之行
      動電話服務申請書，足以生損害於丁○○，並持之交付店員，使不知情之店員
      轉送臺灣大哥大股份有限公司，使該公司陷於錯誤，提供該門號之電訊與丙○○使用。
（二）於八十九年二月二十九日持甲○○之身分證，至台中市○○路一四八九號原本
      通訊公司，佯稱欲辦理和信電信公司0000000000號行動電話門號，
      並在申請書上偽造甲○○之簽名，而偽造屬於私文書之行動電話服務申請書，
      足以生損害於甲○○，並持之交付店員，使不知情之店員轉送和信電信公司，
      使該公司陷於錯誤，提供該門號之電訊與丙○○使用。再於八十九年三月三日
      持甲○○之身分證，至台中市○區○○○路一段四二六號大臺灣電信公司，佯
      稱欲辦理東信電信公司0000000000號行動電話門號，並在申請書上
      偽造甲○○之簽名，而偽造屬於私文書之行動電話服務申請書，足以生損害於
      甲○○，並持之交付店員，使不知情之店員轉送東信電訊公司，使該公司陷於
      錯誤，提供該門號之電訊與丙○○使用。復於八十九年三月七日持甲○○之身
      分證，至台中市○區○○○路一段四二六號大臺灣電信公司，佯稱欲辦理臺灣
      大哥大股份有限公司之0000000000號行動電話門號，並在申請書上
      偽造甲○○之簽名，而偽造屬於私文書之行動電話服務申請書，足以生損害於
      甲○○，並持之交付店員，使不知情之店員轉送臺灣大哥大股份有限公司，使
      該公司陷於錯誤，提供該門號之電訊與丙○○使用。
（三）於八十九年三月三日持乙○○之駕駛執照，至台中縣大里市○○路○段八七四
      號煒力通訊科技公司，佯稱欲辦理東信電信公司0000000000號行動
      電話門號，並在行動電話申請書上偽造乙○○簽名，而偽造屬於私文書之行動
      電話服務申請書，足以生損害於乙○○，並持之交付店員，使不知情之店員轉
      送東信電信公司，使該公司陷於錯誤，提供該門號之電訊與丙○○使用。
二、案經交通部電信總局函請臺灣臺中地方法院檢察署檢察官偵查起訴。
    理  由
一、訊據被告丙○○坦承於右揭時地向「紅兵」收受被害人丁○○、甲○○及乙○○
    之身分證或駕駛執照，持以在行動電話服務申請書上簽名以申請行動電話門號，
    得手後並使用行動電話撥打等事實，惟否認有何偽造文書及詐欺等犯行，辯稱：
    通訊公司店員表示申請沒問題伊才填寫資料申請云云。經查右揭事實，業據證人
    乙○○證述其駕駛執照曾遭竊，證人丁○○證述其身分證遭竊等情相符，亦核與
    證人即煒力通訊科技公司店長許明月證述被告持乙○○駕駛執照表示代其妹妹申
    請行動電話，證人即大臺灣電信公司負責人魏崑山證述被告持丁○○及甲○○身
    分證申請行動電話及證人即原本通訊公司員工施蔡淑珍證述被告持江永城身分證
    申請行動電話等語吻合，復有行動電話服務申請書、電話明細單附卷可稽。查行
    動電話服務申請書上除有申請人簽章欄外，復有代理人簽章欄，被告持顧武弘及
    甲○○之證件申請時，在申請人簽章欄簽名，未在代理人簽章欄簽名，有該申請
    書可憑，顯係以自己為申請人名義申請行動電話，又被告持乙○○證件申請時，
    向許明月表示係代其妹申請，益徵被告明知未經被害人等同意情形下，仍持其等
    證件申請，參以被告自承其曾在通訊公司任職過，更應熟知申請所需之證件及程
    序，是被告上開所辯，顯不足採信，其犯行堪以認定。
二、被告冒用被害人等名義，偽造行動電話服務申請書，並持之交付店員，核其所為
    ，係犯刑法第二百十六條之行使第二百十條之偽造私文書罪。被告以偽造之行動
    電話申請書向行動電話公司申請門號使用，核其所為，係犯同法第三百三十九條
    第一項之詐欺罪。其偽造署押為偽造私文書之部分行為，而偽造私文書後持以行
    使，其偽造之低度行為為行使之高度行為所吸收，均不另論罪。被告與綽號「紅
    兵」之人就上開犯行，有犯意聯絡及行為分擔，為共同正犯。其利用不知情之店
    員申請行動電話門號使用，為間接正犯。又其先後數次行使偽造私文書及詐欺，
    均時間緊接，犯罪構成要件相同，顯係基於概括犯意反覆為之，為連續犯，各應
    依連續犯之規定論以一罪，並加重其刑。被告行使偽造私文書之目的在申請行動
    電話門號使用，故所犯上開二罪，有方法目的之牽連關係，應從一重之行使偽造
    私文書罪處斷。爰審酌被告素行不佳，有臺灣高等法院被告全國前案紀錄表在卷
    可參，其犯罪之動機、目的、手段，對被害人等造成困擾之損害，惟犯後尚能坦
    承部分犯行，犯罪後態度良好及供述已繳付電話費用等一切情狀，量處如主文所
    示之刑。八十九年二月十五日行動電話服務申請書上「丁○○」署押一枚、八十
    九年二月二十九日行動電話服務申請書上「甲○○」署押一枚、八十九年三月三
    日行動電話服務申請書上「甲○○」署押一枚、八十九年三月七日行動電話服務
    申請書上「甲○○」署押一枚及八十九年三月三日行動電話服務申請書上「乙○○」署押一枚，均應依法宣告沒收。
據上論斷，應依刑事訴訟法第二百九十九條第一項前段，刑法第二十八條、第二百十
六條、第二百十條、第三百三十九條第一項、第五十五條、第五十六條、第二百十九
條，罰金罰鍰提高標準條例第一條前段，判決如主文。
中      華      民      國      八十九      年      十一    月    十三  日
                                        法  官  林郁婷
右正本證明與原本無異。
如不服本判決，應於送達後十日內向本院提出上訴狀 （須附繕本） ，上訴於台灣高
等法院台中分院。
                                        書記官
中      華      民      國      八十九      年      十一    月    十三  日
附錄論罪科刑法條
刑法第二百十六條：行使第二百十條至第二百十五條之文書者，依偽造、變造文書或
登載不實事項或使登載不實事項之規定處斷。
刑法第三百三十九條第一項：意圖為自己或第三人不法之所有，以詐術使人將本人或
第三人之物交付者，處五年以下有期徒刑、拘役或科或併科一千元以下罰金。


司法院資訊處製作；財團法人民間司法改革基金會備份。
